# 同一控制下的企业合并母公司长期股权投资的初始投资成本的确认

提问人：duo2006 时间：2011-08-01 16:32:41
同一控制下的企业合并，母公司长期股权投资的初始投资成本的确认原则：如果被合并方存在合并财务报表，则应当以合并日被合并方合并财务报表所有者权益为基础确认长期股权投资的初始投资成本。 这句话怎么理解，是否因为目前母公司报表对子公司采用成本法，仅根据母公司报表净资产无法真正反映归属于母公司净资产。

回答人：chenyiwei
是这样。但需要注意：“合并日被合并方合并财务报表所有者权益”应当仅指“合并日被合并方合并财务报表所示的归属其母公司的所有者权益”，不含被合并方合并报表中的少数股东权益。